臺灣板橋地方法院刑事判決　　　　　　 100年度易字第2149號
公　訴　人　臺灣板橋地方法院檢察署檢察官
被　　　告　戴偉國
上列被告因竊盜等案件，經檢察官提起公訴（100 年度偵緝字第
1306號、第1307號、第1308號、第1309號），被告就被訴事實為
有罪之陳述，經本院告知簡式審判程序之旨，並聽取被告與公訴
人之意見後，本院合議庭裁定由受命法官獨任進行簡式審判程序
，本院判決如下：
    主  文
戴偉國犯踰越安全設備竊盜罪，累犯，處有期徒刑捌月。又犯詐
欺得利罪，累犯，處有期徒刑伍月。又犯夜間侵入住宅竊盜罪，
累犯，處有期徒刑捌月。又犯竊盜罪，累犯，處有期徒刑伍月。
又犯竊盜罪，累犯，處有期徒刑伍月。又犯竊盜罪，累犯，處有
期徒刑伍月。應執行有期徒刑貳年。
    事  實
一、戴偉國前於民國96年、97間，因贓物、竊盜等案件，經本院
    以97年度易字第385 號、臺灣桃園地方法院以97年度桃簡字
    第2379號，分別判處有期徒刑4 月、拘役40日，兩案接續執
    行，並於98年5 月21日執行完畢。詎戴偉國分別基於意圖為
    自己不法所有之犯意，先後於下列時間、地點，為下列竊盜
    、詐欺得利之犯行，為警查獲：
  (一)戴偉國於99年11月23日下午2 時10分許，見蔡子竟位於新北
    市○○區○○街31巷12號6 樓租屋處客廳之窗戶未關，認有
    機可趁，竟意圖為自己不法所有之犯意，遂攀爬踰越該具有
    防盜功能卻未關閉之窗戶，侵入蔡子竟上開租屋處，徒手竊
    取蔡子竟所有而放置於上開租屋處客廳之華碩廠牌之白色筆
    記型電腦1 台，得手後，隨即將之攜帶至新北市○○區○○
    路二段39號「瑤宮商務旅社」，轉交予知情的陳宗毅（涉犯
    贓物部分，業經檢察官另行聲請簡易判決處刑），以換取第
    二級毒品甲基安非他命。嗣因蔡子竟之房東周鳳美知悉蔡子
    竟所有之筆記型電腦遭竊，報警處理，經警循線於99年12月
    8 日在新北市○○區○○路59號「全家賓館」905 室起獲蔡
    子竟失竊之前揭筆記型電腦1 台，再於100 年1 月27日通知
    戴偉國到案說明，始獲上情。
  (二)戴偉國於99年11月29日0 時8 分許，至蘿曼仕旅館股份有限
    公司所經營而設於新北市○○區○○路316 號「愛摩兒汽車
    旅館」，支付新臺幣（下同）1,500 元費用，由蘿曼仕旅館
    股份有限公司提供「愛摩兒汽車旅館」第106 號房間供戴偉
    國與其女性友人休息，經受僱「愛摩兒汽車旅館」之員工邱
    和松通知戴偉國休息時間屆滿時，戴偉國明知自己經濟能力
    不佳而無支付住宿費用之意願與能力，竟基於意圖為自己不
    法所有之犯意，向邱和松佯稱欲轉登記住宿云云，致使邱和
    松陷於錯誤，誤認戴偉國為有資力支付住宿費用之人，而繼
    續提供上開房間供戴偉國使用，同年月29日中午12時6 分，
    邱松和要求戴偉國支付扣除1,500 元後的房價2,300 元（計
    算式＝3,800 元－1,500 元），戴偉國要求再加購休息時間
    ，因邱松和要求戴偉國結清先前的住宿費用，戴偉國表示現
    身上僅有現金1,600 元，且未攜帶信用卡，其餘款項待其友
    人到場，再行結清，邱松和不疑有詐，而收受邱松和所交付
    的1,600 元，同年月29日15時許，邱松和通知戴偉國加購的
    休息時間屆至，邱松和表示朋友在路上，要求再加購休息時
    間，迄至同年月30日0 時許，不知情之沈允中前往造訪戴偉
    國，戴偉國則向邱松和佯稱：要外出領錢以支付住宿與休息
    費用云云，致使邱松和陷於錯誤，誤認戴偉國準備付款，詎
    戴偉國外出後，即不見蹤影，邱松和久候未果，遂詢問留滯
    房間內的沈允中，經沈允中提供電話，撥打聯繫戴偉國，戴
    偉國均未接電話，邱松和始知受騙，遂報警處理，始悉上情
    ，戴偉國因而詐得價值8,500 元（計算式＝11,600元－31,0
    00元）之住宿利益得逞。
  (三)戴偉國於99年12月4 日5 時40分許之夜間，至李南位於新
    北市○○區○○路二段3 巷22弄13之3 號住宅前，竟基於意
    圖為自己不法所有之犯意，持其友人即李南之子李銘達先
    前交付之鑰匙1 支，開啟李南上開住宅大門後，侵入上開
    住宅內，徒手竊取李南所有放置於住宅客廳之禾聯牌液晶
    電視1 台，得手後，於同日14時30分許，攜帶至新北市○○
    區○○路二段39號「瑤宮商務旅社」對面之豆漿店，以2,00
    0 元價格轉賣予陳宗毅（涉犯故買贓物案件，經檢察官聲請
    簡易判決處刑）。
  (四)戴偉國於99年12月19日17時許，行經呂紹立位於新北市○○
    區○○街45號住處前，見呂紹立所有之電線放置於上開住處
    前方的車上，無人看管，認有機可趁，竟基於意圖為自己不
    法所有之犯意，徒手竊取呂紹立所有放置於車上之電線1 捆
    ，得手後，隨即騎乘機車載運竊得之電線1 捆，前往陳秀英
    所經營而設於新北市○○區○○路23 0號之2 「利勤企業社
    」資源回收場，以800 元價格轉售予陳秀英，陳秀英則基於
    呂紹立配偶戴郁鳳事先所為之指示，收購戴偉國所竊得上開
    電線1 捆。
  (五)戴偉國於99年12月19日17時30分許，騎乘機車至呂紹立上開
    住處前，在上開住處旁的車棚內，徒手竊取呂邵立所有放置
    於車棚內之捲揚機1 台，得手後，隨即騎乘機車載運竊得之
    捲揚機1 台，前往設於新北市○○區○○路之資源回收場，
    以900 元價格轉售予該經營資源回收場業者。
  (六)戴偉國於99年12月20日15時30分許，在呂紹立上開住處旁的
    車棚內，徒手竊取呂邵立所有放置於車棚內之捲揚機1 台，
    得手後，亦以機車載運之方式，至前開新北市○○區○○路
    之資源回收場，以900 元價格轉售予該經營資源回收場業者
    。
二、案經李銘達告發、蔡子竟訴由新北市政府警察局中和第二分
    局、新北市政府警察局永和分局、新北市政府警察局中和第
    一分局移送臺灣板橋地方法院檢察署檢察官偵查起訴。
    理  由
一、本件被告戴偉國所犯均係死刑、無期徒刑、最輕本刑為3 年
    以上有期徒刑以外之罪，其於準備程序中就被訴事實為有罪
    之陳述，經本院告知簡式審判程序之旨，並聽取公訴人及被
    告意見後，合議庭裁定由受命法官獨任進行簡式審判程序，
    合先敘明。
二、訊據被告對於竊取蔡子竟所有之筆記型電腦，以詐術獲得蘿
    曼仕旅館股份有限公司提供房間住宿與休息之利益，竊取李
    南、呂紹立所有之液晶電視、電線、捲揚機等犯罪事實，
    均坦承不諱，核與證人即告訴人蔡子竟、蔡子竟之房東周鳳
    美、收購被告竊得之筆記型電腦與液晶電視之陳宗毅、被告
    友人沈允中、受僱蘿曼仕旅館股份有限公司擔任「愛摩兒汽
    車旅館」櫃臺組長邱和松、被害人李南、李南之子亦為
    被告友人李銘達、被害人呂紹立、呂紹立配偶戴郁鳳、「利
    勤企業社」負責人陳秀英之證述情節，大致相符，並有筆記
    型電腦查獲照片2 張、贓物認領保管單1 張、「愛摩兒汽車
    旅館」監視錄影翻拍照片8 張、「愛摩兒汽車旅館」房間照
    片9 張、李南住處樓梯口監視錄影翻拍照片2 張、臺北地
    區99年12月日出日沒時刻表1 份附卷可稽，本案事證明確，
    被告上揭犯行，均堪認定，應予依法論科。
三、論罪科刑：
  (一)被告行為後，刑法第321 條第1 項業於100 年1 月26日修正
    公布，並於同年1 月28日施行。該項法定刑由「6 月以上、
    5 年以下有期徒刑」，修正為「6 月以上、5 年以下有期徒
    刑，得併科新臺幣10萬元以下罰金」；該條第1 項第1 款：
    「於夜間侵入住宅或有人居住之建築物、船艦，或隱匿其內
    而犯之者。」之規定，亦修正為：「侵入住宅或有人居住之
    建築物、船艦或隱匿其內而犯之者。」（即刪除「夜間」之
    限制，使日間侵入或隱匿其內者亦成立此加重罪名），是比
    較新、舊法之結果，被告行為後之法律不但加重刑罰，亦擴
    大成立此加重罪名之範圍，顯未較有利於被告，揆諸刑法第
    2 條第1 項前段之規定，自應適用被告行為時即修正前刑法
    第321 條第1 項之規定。
  (二)按刑法第321 條第1 項第2 款所謂之「安全設備」，係指依
    社會通常觀念足認為隔絕防閑（防盜）之設備而言（最高法
    院48年臺上字第1367號、55年臺上字第547 號判例參照）；
    該設備雖尚有其他用途或目的，防盜僅為其兼具之功能亦屬
    之（最高法院70年度臺上字第2564號判決、78年度臺上字第
    4418號判決意旨參照）。另毀越門扇而入室行竊，其越入行
    為即屬侵入住宅，已結合於所犯加重竊盜之罪質中，無更行
    構成侵入住宅罪之理。刑法第321 條第1 項第2 款之毀越門
    扇安全設備竊盜罪，關於「毀越」指毀損與踰越而言，其中
    毀損門扇安全設備竊盜罪，乃同法第354 條之毀損罪與普通
    竊盜罪之結合犯；上開毀損門扇安全設備，係犯普通竊盜罪
    之加重情形，已結合於所犯加重竊盜之罪質中，自不能於論
    以加重竊盜罪外，更行論以毀損罪（最高法院27年上字第18
    87號判例、最高法院92年度臺非字第6 號判決可資參照）。
    查被告於事實欄(一)所載之99年11月23日14時10分許，以攀爬
    踰越方式，進入蔡子竟之租屋處，竊取蔡子竟所有華碩廠牌
    之白色筆記型電腦1 台，核其此部分所為，係犯修正前刑法
    第321 條第1 項第2 款之踰越安全設備竊盜罪。
  (三)次按，刑法第339 條第1 、2 項分別規定詐欺取財罪及詐欺
    得利罪，前者之行為客體係指財物，後者則指取得債權、免
    除債務、延期履行債務或提供勞務等財物以外之財產上不法
    利益（最高法院86年度臺上字3534號判決參照）。準此以言
    ，住宿免付房租，並非獲得現實之財物，故應認犯第339 條
    第2 項詐欺得利罪。是被告事實欄(二)所載之時間，明知自己
    無支付住宿費用之意願與能力，卻施用詐術使「愛摩兒汽車
    旅館」人員誤認有支付住宿費用之意願與能力，進而享受「
    愛摩兒汽車旅館」人員所提供之住宿服務，核其此部分所為
    ，係犯刑法第339 條第2 項之詐欺得利罪。
  (四)按所謂「夜間」，係指日出前，日沒後，刑事訴訟法第100
    條之3 第3 項定有明文。查臺北地區於99年12月4 日之日出
    與日沒時刻分別為6 時24分、17時4 分，有臺北地區99年12
    月份日出日沒時刻表1 份在卷可證，則被告於事實欄(三)所載
    之99年12月4 日5 時40分許，未經許可進入李南位於新北
    市○○區○○路二段3 巷22弄13之3 號住處，竊取李南所
    有放置於住處客廳之禾聯牌液晶電視1 台，核其此部分所為
    ，係犯修正前刑法第32 1條第1 項第1 款之於夜間侵入住宅
    竊盜罪。
  (五)被告於事實欄(四)、(五)、(六)所示之時、地，先後3 次竊得呂紹
    立所有之電線1 捆、捲揚機2 台，核其此部分所為，均係犯
    刑法第320條第1項之竊盜罪。
  (六)被告前因贓物、竊盜等案件，經法院分別判處有期徒刑4 月
    、拘役40日，兩案接續執行，並於98年5 月21日執行完畢，
    有臺灣高等法院被告前案紀錄表1 份在卷可佐，被告於有期
    徒刑執行完畢後，5 年內故意再犯本件有期徒刑以上之6 罪
    ，均為累犯，應依刑法第47條第1 項規定加重其刑。
  (七)本院審酌被告除前述構成累犯之前科紀錄外，尚曾有多次施
    用毒品案件，經法院判刑之紀錄，此有前述臺灣高等法院被
    告前案紀錄表1 份在卷可佐，素行不良，而被告四肢健全，
    非無謀生能力，不思以正當方法賺取自身所需財物，竟貪圖
    小利先後侵入蔡子竟租屋處與李南行竊，以及明知自己無
    支付住宿費用之能力，能佯裝有資力之消費者，前往「愛摩
    兒汽車旅館」投宿，以及先後3 次竊取呂紹立所有之物品，
    除侵害他人之財產權益外，更侵害蔡子竟、李南居住之安
    寧秩序，擾亂社會治安，行為實無可取，惟念及被告始終坦
    承犯行，堪認具有悔意，被告犯罪手段和平，犯罪所得非多
    ，犯罪情節非重等一切情狀，爰分別量處如主文所示之刑。
  (八)又被告所犯之加重竊盜共2 罪、詐欺得利1 罪、普通竊盜共
    3 罪，其中所犯加重竊盜與普通竊盜之罪名與犯罪態樣均屬
    雷同，3 次普通竊盜均係侵害呂紹立之財產法益，各次竊盜
    之時間，雖有差別，惟相隔均不久，而被告各次竊盜所造成
    之損害，均屬非鉅，基於罪責相當原則，並參酌刑法第51條
    第5 款係採限制加重原則，而非累加原則之意旨，爰定其應
    執行之刑為有期徒刑2 年，以免失諸苛酷。
據上論斷，應依刑事訴訟法第273 條之1 第1 項、第299 條第1
項前段，修正前刑法第321 條第1 項第1 款、第2 款、刑法第2
條第1 項前段、第339 條第1 項、第320 條第1 項、第47條第1
項、第51條第5款，刑法施行法第1 條之1 ，判決如主文。
本案經檢察官楊瀚濤到庭執行職務。
中    華    民    國   100    年    7     月    27    日
                  刑事第五庭  法  官  高增泓
以上正本證明與原本無異。
如不服本判決，應於判決送達後10日內，向本院提出上訴狀。
                              書記官  林政良
中    華    民    國   100    年    7     月    27    日
附錄本案論罪科刑法條全文：
修正前刑法第321條
犯竊盜罪而有下列情形之一者，處6 月以上、5 年以下有期徒刑
：
  一  於夜間侵入住宅或有人居住之建築物、船艦或隱匿其內而
      犯之者。
  二  毀越門扇、牆垣或其他安全設備而犯之者。
  三  攜帶兇器而犯之者。
  四  結夥三人以上而犯之者。
  五  乘火災、水災或其他災害之際而犯之者。
  六  在車站或埠頭而犯之者。
前項之未遂犯罰之。
現行刑法第339條
意圖為自己或第三人不法之所有，以詐術使人將本人或第三人之
物交付者，處5 年以下有期徒刑、拘役或科或併科1 千元以下罰
金。
以前項方法得財產上不法之利益或使第三人得之者，亦同。
前二項之未遂犯罰之。
現行刑法第320條
意圖為自己或第三人不法之所有，而竊取他人之動產者，為竊盜
罪，處5  年以下有期徒刑、拘役或 5 百元以下罰金。
意圖為自己或第三人不法之利益，而竊佔他人之不動產者，依前
項之規定處斷。
前二項之未遂犯罰之。